臺灣板橋地方法院刑事判決　　　　　　　96年度訴字第2835號
公　訴　人　臺灣板橋地方法院檢察署檢察官
被　　　告　甲○○
上列被告因違反毒品危害防制條例案件，經檢察官提起公訴（96
年度毒偵字第5618號），因被告於本院準備程序中為有罪之陳述
，經合議庭裁定由受命法官獨任進行簡式審判程序，並判決如下
：
    主  文
甲○○施用第一級毒品，累犯，處有期徒刑拾月，減為有期徒刑
伍月，如易科罰金，以新臺幣壹仟元折算壹日。扣案之海洛因壹
包其內之第一級毒品海洛因（淨重點壹公克）沒收銷燬，其外
包裝壹只、扣案之注射計筒壹支，均沒收。
    事  實
一、甲○○前因施用毒品案件，經本院以九十年度毒聲字第一五
    九七號裁定送觀察、勒戒後，認有繼續施用毒品傾向，再經
    本院以九十年度毒聲字第三八六二號裁定送強制戒治，於民
    國九十一年四月十二日因停止戒治出所付保護管束，於九十
    一年九月二十六日保護管束期滿視為執行完畢，並由臺灣板
    橋地方法院檢察署檢察官於九十一年十月十六日以九十一年
    度戒毒偵字第四七三號為不起訴處分確定。另因違反肅清煙
    毒條例等案件，先後經本院於八十三年八月二十五日以八十
    三年度訴字第一七六六號刑事判決判處應執行有期徒刑三年
    二月，嗣於八十四年七月十日因撤回上訴而確定、於八十四
    年九月二十日以八十四年度訴字第一七二○號刑事判決判處
    應執行有期徒刑三年六月，於八十四年十一月二日判決確定
    ，並接續執行，於八十七年五月一日因縮短刑期假釋出監，
    因於假釋期間犯贓物罪，經本院於九十年十二月十二日以八
    十九年度訴字第一一四八號刑事判決判處有期徒刑七月，而
    撤銷前揭假釋，執行殘刑並接續執行，於九十五年五月二十
    一日縮刑期滿執行完畢（致使本件構成累犯）。詎其猶不知
    悔改，於強制戒治執行完畢後五年內之九十六年四月八日上
    午十時三十分許，又基於施用第一級毒品海洛因之犯意，在
    臺北縣泰山鄉○○路活動中心，以將海洛因摻入香菸內點燃
    後吸食之方式，施用第一級毒品海洛因一次。嗣於同日下午
    四時二十分許在臺北縣三重市○○街九十巷口為警查獲，並
    扣得海洛因一包（淨重三點一公克）、注射針筒一支，並採
    集其尿液送驗而查知上情。
二、案經臺北縣政府警察局三重分局報告臺灣板橋地方法院檢察
    署檢察官偵查起訴。因甲○○於本院準備程序中為有罪之陳
    述，經本院合議庭裁定以簡式審判程序審理。
    理  由
一、訊據被告甲○○對於前揭犯罪事實均坦承不諱，經查：
（一）被告經警採尿送台灣檢驗科技股份有限公司以酵素免疫分
      析法篩檢、氣相層析質譜儀分析法確認，檢驗結果認該尿
      液呈嗎啡陽性反應，此有該公司九十六年四月十八日報告
      編號CH/ 二○○七/ 四○二一六號濫用藥物尿液檢驗報告
      、臺北縣政府警察局三重分局查獲毒品案件被移送者姓名
      、代碼對照表各一份附卷可稽（見偵查卷第三十六頁、第
      十八頁）。又海洛因施用入人體後水解還原成嗎啡，再循
      嗎啡之代謝方式排出體外，業據行政院衛生署藥物食品檢
      驗局以七三藥檢壹字第○三○二二一號函說明綦詳，且尿
      液中能否驗出嗎啡陽性反應，與其投與量、投與途徑、採
      尿時間、個人體質及檢測方法之靈敏度有關，國外曾有文
      獻報導注射六毫克之海洛因鹽酸鹽，其代謝物嗎啡之平均
      可檢出時限約為二十六小時，亦經行政院衛生署藥物食品
      檢驗局於八十一年九月八日以（八一）藥檢壹字第八一一
      四八八五號函釋明在案。前揭尿液檢驗報告載明係以GC/M
      S （即氣相層析質譜儀分析法）方法作為確認檢驗之方式
      ，而該方法之原理係檢品經氣化後，通過層析管分離純化
      ，再將純化後之成分循序送入質譜儀做個別鑑定。因質譜
      儀所測定之圖譜，在化學上被公認具有指紋特性，故可據
      以完全判定該檢品係為何種化合物。是以氣相層析質譜儀
      （GC/M S）作藥物及其代謝產物之定性及定量分析，幾乎
      不會有偽陽性反應產生，此經台北榮民總醫院於八十三年
      四月七日以八三北總內字第三○五九號函釋明在案。準此
      被告應有在前揭犯罪時間施用第一級毒品海洛因之行為甚
      明。另扣案之第一級毒品海洛因一包送驗結果，確係第一
      級毒品海洛因（淨重三點一公克），此有法務部調查局鑑
      定書影本一紙附於本院卷足憑，應認上開扣案毒品確係海
      洛因無誤。
（二）被告前因施用毒品案件，經本院以九十年度毒聲字第一五
      九七號裁定送觀察、勒戒後，認有繼續施用毒品傾向，再
      經本院以九十年度毒聲字第三八六二號裁定送強制戒治，
      於九十一年四月十二日因停止戒治出所付保護管束，於九
      十一年九月二十六日保護管束期滿視為執行完畢，並由臺
      灣板橋地方法院檢察署檢察官於九十一年十月十六日以九
      十一年度戒毒偵字第四七三號為不起訴處分確定，有臺灣
      高等法院被告前案紀錄表各一份附卷可憑，其於強制戒治
      執行完畢後五年內，施用第一級毒品海洛因之事實，堪以
      認定。
（三）綜上卷附之各項文書、扣案證物等補強證據已足資擔保被
      告於本院調查、審理中所為之上開任意性自白之真實性，
      依刑事訴訟法第一百五十六條第一項、第二項之規定，自
      得據被告前開任意性自白及各該補強證據相互利用，認本
      件事證明確，被告犯行洵堪認定，應予依法論科。
二、按海洛因屬於毒品危害防制條例第二條第二項第一款所規定
    之第一級毒品，核被告甲○○施用海洛因之行為，係犯毒品
    危害防制條例第十條第一項之施用第一級毒品罪。其持有毒
    品之低度行為，應為施用毒品之高度行為所吸收，不另論罪
    。又被告前因違反肅清煙毒條例等案件，先後經本院於八十
    三年八月二十五日以八十三年度訴字第一七六六號刑事判決
    判處應執行有期徒刑三年二月，嗣於八十四年七月十日因撤
    回上訴而確定、於八十四年九月二十日以八十四年度訴字第
    一七二○號刑事判決判處應執行有期徒刑三年六月，於八十
    四年十一月二日判決確定，並接續執行，於八十七年五月一
    日因縮短刑期假釋出監，嗣因於假釋期間犯贓物罪，經本院
    於九十年十二月十二日以八十九年度訴字第一一四八號刑事
    判決判處有期徒刑七月，而撤銷前揭假釋，執行殘刑並接續
    執行，於九十五年五月二十一日縮刑期滿執行完畢，此有臺
    灣高等法院被告前案紀錄表一份在卷可憑，其受有期徒刑之
    執行完畢後，五年以內故意再犯本件有期徒刑以上之罪，為
    累犯，應依刑法第四十七條第一項之規定加重其刑。本院審
    酌被告施用毒品，足以戕害其身心，滋生其他犯罪，惡化治
    安，嚴重損及公益，且被告前曾犯施用毒品罪，業經強制戒
    治執行完畢，仍未戒斷其施用毒品之惡習，竟再為本件施用
    毒品犯行，顯見其不思悔改，而其施用毒品行為於本質上係
    屬自我戕害行為，反社會性之程度應屬較低，及其犯後坦承
    犯行態度尚稱良好等一切情狀，量處如主文所示之刑，以資
    懲儆。又被告前揭犯罪時間在九十六年四月二十四日以前，
    合於減刑條件，應依中華民國九十六年罪犯減刑條例第二條
    第一項第三款，減其刑期二分之一，並諭知如易科罰金之折
    算標準。
三、扣案海洛因一包其內之海洛因（淨重三點一公克）屬第一級
    毒品，且係本件查獲之毒品，不問屬於犯人與否，爰依毒品
    危害防制條例第十八條第一項前段規定，均併予宣告沒收銷
    燬之（惟鑑驗耗罄之毒品既已滅失，自毋庸宣告沒收銷燬）
    ，其外包裝一只係用於包裹毒品海洛因，防其裸露、潮濕，
    便於攜帶施用，而注射針筒一支，亦係供預備注射毒品海洛
    因所用，且均為被告所有，此據被告於本院審理時供明在卷
    ，爰依刑法第三十八條第一項第二款規定，併予宣告沒收。
據上論斷，應依刑事訴訟法第二百七十三條之一第一項、第二百
九十九條第一項前段，毒品危害防制條例第十條第一項、第二十
三條第二項、第十八條第一項前段，刑法第十一條前段、第四十
七條第一項、第四十一條第一項前段、第三十八條第一項第二款
，中華民國九十六年罪犯減刑條例第二條第一項第三款、第七條
、第九條，判決如主文。
本案經檢察官謝岳龍到庭執行職務。
中　　華　　民　　國　　96　　年　　10　　月　　19　　日
                  刑事第十五庭  法　官  劉安榕
上列正本證明與原本無異。
如不服本判決，應於判決送達後10日內敘明上訴理由，向本院提
出上訴狀（應附繕本），上訴於臺灣高等法院。
                                書記官  楊馥如
中　　華　　民　　國　　96　　年　　10　　月　　19　　日
附錄本案論罪科刑法條全文：
毒品危害防制條例第10條
施用第一級毒品者，處六月以上五年以下有期徒刑。
施用第二級毒品者，處三年以下有期徒刑。
